臺灣桃園地方法院刑事判決　　　　　　　 95年度重訴字第3號
公　訴　人　臺灣桃園地方法院檢察署檢察官
被　　　告　丙○○
　　　　　　　　　　（
選任辯護人　陳鼎正律師
被　　　告　丁○○
選任辯護人　呂翊丞律師
上列被告等因違反毒品危害防制條例等案件，經檢察官提起公訴
（94年度偵字第16230 、16793 號），本院判決如下：
    主  文
丙○○共同運輸第一級毒品，處無期徒刑，褫奪公權終身。扣案
如附表壹所示之物沒收銷燬；如附表貳、附表參所示之物均沒收
。
丁○○無罪。
    事  實
一、丙○○明知海洛因係毒品危害防制條例第2 條第2 項第1 款
    所規定之第一級毒品，並為行政院依懲治走私條例第2 條第
    4 項公告之「管制物品及其數額」甲項第4 款所列管制進出
    口物品，禁止非法運輸、私運進口，竟與某真實姓名、年籍
    不詳之成年人士，共同基於自泰國私自運輸海洛因進入臺灣
    地區及行使偽造私文書之犯意聯絡，先由該名人士，於民國
    94年9 月5 日，在泰國某處，將第一級毒品海洛因2 塊毛重
    785 公克（淨重為695.62公克、純度44.87 ％，純質淨重為
    312.12公克），夾藏於不銹鋼材質之機器軸承內，加以密封
    ，再交由不知情之快遞業者即美商聯邦快遞股份有限公司（
    下稱聯邦快遞公司），以空運方式入境臺灣。因臺灣桃園地
    方法院檢察署檢察官已接獲線報，乃於94年9 月8 日下午11
    時許，前往臺灣桃園國際機場（原名中正國際機場），將該
    批貨物先行扣押。迨94年9 月9 日下午4 時50分許，丙○○
    持不知情之乙○○身分證影本及提單（提單號碼0000000000
    00），前往聯邦快遞公司臺灣分公司位在桃園縣蘆竹鄉境內
    之桃園站，表示欲提領上開貨物，並於聯邦快遞公司簽收紀
    錄（SIGNATURE RECORD）之收貨人簽收欄上，偽造「陳進財
    」署名1 枚，用以表示上開物品為「陳進財」所領取，並將
    該簽收紀錄持交聯邦快遞公司人員行使之，足生損害於「陳
    進財」。因丙○○顯可疑為犯罪人，乃為檢察官指揮法務部
    調查局桃園縣調查站調查員當場逮捕，並於同日即94年9 月
    9 日下午9 時30分許，帶同丙○○拆解該不銹鋼軸承，取出
    藏放在內之上開第一級毒品海洛因。
二、案經法務部調查局桃園縣調查站移送臺灣桃園地方法院檢察
    署檢察官偵查起訴。
    理  由
一、被告丙○○對其於上開時、地提領第一級毒品海洛因及行使
    偽造私文書等事實，均坦承屬實，惟辯稱：其是受丁○○脅
    迫始前往領貨，並已先向警察甲○○報備，且其事前並不知
    所領物品為何，僅知非槍即毒云云。經查：
（一）被告丙○○對其於上開時、地提領第一級毒品海洛因，並
      在聯邦快遞公司簽收紀錄（SIGNATURE RECORD）上偽簽「
      陳進財」之署名後，持交聯邦快遞公司人員行使等情，迭
      於警詢、檢察官訊問及本院審理時，坦承不諱（見第1623
      0 號偵查卷第3 、6 、7 、74頁；本院卷第13頁），核
      與證人即法務部調查局桃園縣調查站調查員戊○○所證本
      案查獲經過，互核相符（見本院卷第7 至12頁），並有
      乙○○身分證影本、聯邦快遞公司簽收紀錄（SIGNATURE
      RECORD）、照片、臺北關稅局扣押貨物運輸工具收據及搜
      索筆錄、提單各1 份在卷可稽（見第16230 號偵查卷第9
      至15、18頁；94他1267號偵查卷第3 頁），而扣案之檢品
      2 塊經送驗結果，確為第一級毒品海洛因（海洛因淨重69
      5.62公克，純度44.87 ％，純質淨重312.12公克）無誤，
      有法務部調查局94年10月13日調科壹字第080010126 號鑑
      定通知書1 份附卷可佐（見第16230 號偵查卷第83頁），
      足認被告丙○○上開自白與事實相符。
（二）被告丙○○雖辯稱其是受到丁○○脅迫云云，惟非僅說詞
      前後矛盾，有諸多與事實不符之處，並無積極證據足認丁○○涉犯本案（詳如後述），即便如其所辯，乃受他人指
      使始前往領貨，然依其自身所述：「……他（原指丁○○
      ）叫我中午去領貨，我原本不願意，但缺錢花用才幫他去
      領貨。」等語（見第16230 號偵查卷第26頁），可知其前
      往領取貨品，仍是在自由意願下所為，所辯尚不影響其犯
      行之成立。
（三）被告丙○○又辯稱提貨前，曾向警員甲○○告知此事云云
      ，並稱：「（問：包裹領了後，甲○○要如何抓？）交給
      他之後當場抓。」（見第16230 號偵查卷第75頁）、「他
      （指甲○○）是叫我去瞭解確定後他才要跟我去。」、「
      （甲○○有無叫你領貨？）他叫我去證實而已。」（見第
      16230 號偵查卷第144 頁），然詰之證人即警員甲○○，
      先於偵訊時證稱：「……只有請他蒐集槍砲案情資，其他
      沒有針對特定案件……。」、「在他被抓的當天，他有跟
      我約在中午在中壢交流道吃飯跟他見面，他有拿一張單子
      給我看，說有人叫他去領東西，說要給他1 、2 萬元的代
      價，我叫他不要領，怕會有問題……。」（見第16230 號
      偵查卷第79頁），於本院審理時，則證述：「……當時我
      告訴他，這可能是不法的東西，不要去領。」（見本院卷
      第14頁），核與被告丙○○所證相違，雖證人甲○○亦
      提及：「……我叫他去跟看看，去注意並瞭解。」（見第
      16 230號偵查卷第79頁）、「可能的話，跟看看這條線索
      ，若是有非法的物品，可以找我去取締。我所謂的跟看看
      ，就是跟著線索，但是不見得要自己去作。」（見本院卷
      第14頁），然此亦僅係要被告丙○○提供線報而已，與
      線民檢舉不法並與警方合作破獲國際走私毒品案件，顯然
      有間。此觀之證人甲○○另證稱其是看報紙才知道丙○○
      被抓，且丙○○當時並未說出是何人要其去領取，縱使問
      丙○○也不會說等情（見本院卷第15、16頁），益徵可
      知。兼衡被告丙○○警、偵訊時，並未提及協助警員辦案
      之事，甚至表示頭上的傷是因被朋友丁○○所害，一時激
      動自己打的等語（見第16230 號偵查卷第3 頁反面、第6
      頁），顯見其亦自知所為乃違法行為。此部分所辯，並不
      足據為有利被告丙○○之認定。
（四）被告丙○○另辯稱不知機器軸承內確切之物究係何物，僅
      表示知悉非槍即毒云云（見本院卷第13頁），惟其既自
      承曾見過丁○○運輸過毒品（見第16230 號偵查卷第154
      頁），秘密證人A1亦證稱：丁○○、丙○○曾於94年4 、
      5 月間共同走私過毒品，並是由丙○○負責領取，因當時
      其與丙○○一起去找丁○○交付毒品，丁○○並表示該次
      海洛因之品質不是很好，該次裝毒品之工具也是類似輪軸
      的東西等語（見本院卷第135 至137 頁），而被告丙○○對A1上開證詞，復表示：「證人所述大部分都是正確的
      ，沒意見。」（見本院卷第141 頁）、「方才證人所述
      ，第一次領貨的情形確實是事實……。第一次領的毒品也
      是裝在軸承之中，與本件被查獲的軸承差不多，但是小一
      點，且一邊沒有把手，我只有領過這2 次。」（見本院卷
      第142 頁），則證人A1雖證稱丙○○當時並不知悉所領
      之物乃毒品云云，然丙○○如有上開經驗，且運輸手法、
      毒品包裝方式相同，豈有不知所領物品乃海洛因之理？兼
      之被告丙○○係偽以「陳進財」名義簽收該貨品，逃避他
      人事後追查之意，甚為明顯，此部分所辯，顯係事後卸責
      之詞，並不足採。
（五）綜上，被告丙○○犯行，事證明確，前開所辯均係事後卸
      責之詞，不足採信，應依法論科。
二、按海洛因係毒品危害防制條例第2 條第2 項第1 款所規定之
    第一級毒品，亦為行政院依懲治走私條例第2 條第4 項公告
    之「管制物品及其數額」甲項第4 款所列管制進出口物品。
    核被告丙○○私運海洛因入境臺灣之行為，係犯毒品危害防
    制條例第4 條第1 項之運輸第一級毒品罪、懲治走私條例第
    2 條第1 項之私運管制物品進口罪。其持有上開毒品之低度
    行為，為運輸毒品之高度行為所吸收，不另論罪。其另在聯
    邦快遞公司簽收紀錄（SIGNATURE RECORD）之收貨人簽收欄
    上偽造「陳進財」署名1 枚，表示收領貨物，嗣並將該簽收
    紀錄持以向聯邦快遞公司人員行使，則係犯刑法第216 、21
    0 條之行使偽造私文書罪。被告丙○○偽造「陳進財」署名
    之低度行為，為偽造私文書之部分行為，而偽造私文書後，
    進而持以行使，其偽造私文書之低度行為應為行使之高度行
    為所吸收，均不另論罪。被告丙○○與前揭真實姓名、年籍
    不詳之成年人士，就上開犯行，有犯意聯絡及行為分擔，應
    依刑法第28條規定，論以共同正犯。其等利用不知情之快遞
    業者運送海洛因入境臺灣，則屬間接正犯。被告丙○○所犯
    上開運輸第一級毒品罪、私運管制物品進口罪，係以1 行為
    而同時觸犯之，侵害數法益，為想像競合犯，依刑法第55條
    規定，應從1 重之運輸第一級毒品罪論處，公訴意旨認係法
    條競合，尚有誤會。刑法第55條牽連犯之規定，已於94年1
    月7 日修正公布，並於被告丙○○為上開行為後之95年7 月
    1 日施行，依修正後刑法第2 條第1 項規定，比較刑法修正
    前後規定結果，因修正前刑法第55條後段原規定「犯1 罪而
    其方法或結果之行為犯他罪名者，從1 重處斷。」，修正後
    已將該條刪除，即採1 罪1 罰之原則，比較修正前後之規定
    ，修正後非較有利於被告，自應依行為時之刑法規定論處，
    據此，被告丙○○所犯運輸第一級毒品罪、行使偽造私文書
    罪間，有方法結果之牽連關係，依行為時刑法第55條之規定
    ，應從較重之運輸第一級毒品罪處斷。爰審酌被告丙○○為
    一己私利運輸毒品海洛因入境，助長國內毒品氾濫，且數量
    甚多，嚴重危害國人身體健康及社會治安，犯後亦一再飾詞
    卸責，未見悔意，暨其犯罪之手段、素行不佳等一切情狀，
    茲量處無期徒刑，褫奪公權終身。扣案如附表1 所示之第一
    級毒品海洛因，應依毒品危害防制條例第18條第1 項前段規
    定沒收銷燬之。另扣案如附表2 所示之物，乃共犯寄予被告
    丙○○，自屬其等所有，且係用於包裹海洛因，防其裸露、
    潮濕，便於運送，係供運輸毒品所用之物，應依同條例第19
    條第1 項前段規定沒收，且因均已扣案，無不能沒收之問題
    。至於如附表3 所示偽造之「陳進財」署名，應依刑法第21
    9 條之規定沒收之。
三、被告丁○○無罪部分：
（一）公訴意旨另以：被告丁○○與丙○○、前揭真實姓名年籍
      不詳之人士間，基於自泰國私自運輸海洛因進入臺灣地區
      及行使偽造私文書之犯意聯絡，共同於上開時、地，以前
      述手法，將第一級毒品海洛因2 塊毛重785 公克（淨重為
      695.62公克、純度44.87%，純質淨重為312.12公克），以
      空運方式，走私入境臺灣地區，再由被告丙○○出面，偽
      以「陳進財」之名義領取之。因認被告丁○○犯有與被告
      丙○○相同之罪嫌，並應依毒品危害防制條例第4 條第1
      項之運輸第一級毒品罪論處云云。
（二）按犯罪事實應依證據認定之，無證據不得認定犯罪事實；
      不能證明被告犯罪者，應諭知無罪之判決，刑事訴訟法第
      154 條第2 項、第301 條第1 項分別定有明文。而認定不
      利於被告之事實，須依積極證據，苟積極證據不足為不利
      於被告事實之認定時，即應為有利於被告之認定，更不必
      有何有利之證據（最高法院30年上字第816 號判例要旨參
      照）。如未能發現相當證據，或證據不足以證明，自不能
      以推測或擬制之方法，以為裁判基礎（最高法院40年臺上
      字第86號判例要旨參照）。
（三）公訴人認被告丁○○涉有上開罪嫌，無非係以被告丙○○
      之證述為主要論斷依據。訊據被告丁○○堅決否認上開犯
      行，辯稱其對此事完全不知情，被告丙○○所述與事實不
      符等語。經查：
    １被告丙○○之說詞，一再變更，且前後矛盾，是否可信，
      顯非無疑：
      (1)被告丙○○於94年9 月9 日接受調查局幹員訊問時，原
        稱其與丁○○之聯絡經過，乃：94年9 月8 日下午，丁○○以電話撥打其0000000000號之行動電話，相約在新
        屋交流道旁見面，並交付提單及乙○○身分證影本，要
        求其代為領貨，且表示願給2 萬元作為報酬，94年9 月
        9 日上午11時許，丁○○再度撥打上開電話，要其當日
        中午前往聯邦快遞公司桃園站提領包裹，經表示其至下
        午3 、4 點才有空後，丁○○告知屆時會在附近等丙○○，主動與其聯絡云云（見第16230 號偵查卷第7 頁）
        。並於94年9 月10日檢察官偵訊時，再次確定上情，且
        稱丁○○與其接觸，都是駕駛NISSAN TEANA銀色車子，
        之前從未幫人提領貨物（見第16230 號偵查卷第25、26
        頁），另表示：「……他叫我中午去領貨，我原本不願
        意，但缺錢花用才幫他去領貨。」（見第16230 號偵查
        卷第26頁），94年9 月10日於本院審理（羈押）時，復
        表示丁○○說領到東西，要給2 萬元當代價（見本院94
        聲羈614 號卷第8 頁），顯見上開說詞，非情急下之任
        意為之。然被告丙○○於本院審理時，自稱94年4 、5
        月間，即曾領過一次海洛因，業如前述，此部分說詞，
        前後即有不一。
      (2)嗣於94年10月17日偵訊時，被告丙○○就領取貨品之代
        價，改稱：其乃因丁○○催討債務甚急，共積欠丁○○
        2 萬元，才代為領取云云（見第16230 號偵查卷第74頁
        ），表示領取貨品之代價乃是積欠之債務一筆勾消，說
        詞再次出現矛盾。
      (3)經調取0000000000行動電話及丁○○使用之0000000000
        、0000000000行動電話94年9 月8 日之通聯紀錄（見第
        16230 號偵查卷第96至130 頁），核對0000000000行動
        電話當日下午3 至7 時之通話對象，4 通電話均為0000
        000000，9 月9 日上午10時16分至中午12時8 分，亦僅
        有與0000000000通電話，並無被告丙○○所提與丁○○
        電話（0000000000、0000000000）之通話紀錄，而核對
        上開丁○○2 電話通聯紀錄之基地臺位置，則顯示丁○○於9 月8 日、9 日，並未在聯邦快遞公司桃園站或丙○○所稱之地方出現過，顯見被告丙○○前開所述，與
        事實不符。被告丙○○旋於94年10月28日調查局幹員詢
        問時，改稱0000000000是「阿偉」的電話，並稱丁○○
        是透過阿偉與其聯絡（見第16230 號偵查卷第85頁），
        又表示因其積欠丁○○1 、2 萬元，已閃躲丁○○1 、
        2 個月，直至94年8 月底、9 月初，在桃園縣中壢市○○路上環保局研究所旁的「甘天宮」被丁○○、阿偉遇
        到，丁○○表示欠款暫放一邊，並提到代為領貨之事云
        云（見第16230 號偵查卷第87頁）。非僅情節與前揭(1)
        之說詞大相逕庭，此與其於94年10月4 日，另委由辯護
        人具狀表示0000000000是某桃園縣大溪分局呂姓警員（
        依其所述情節，該呂姓警員顯係指警員甲○○）之電話
        （見本院卷第83頁），亦相齟齬。
      (4)迨95年1 月5 日偵訊時，被告丙○○又改稱：「丁○○
        不是用電話跟我聯絡，是94年9 月8 日找『阿偉』過來
        找我，9 月9 日當天沒有打電話給我，而是說我提貨以
        後『阿偉』或他本人會來找我。」（見第16230 號偵查
        卷第153 頁），以迴避前揭0000000000行動電話使用人
        究係何人之疑問。
      (5)本院95年1 月6 日、95年1 月25日審理時，被告丙○○
        再次變更其原先說詞，稱：丁○○是透過李家豪傳話，
        94年9 月8 日下午4 、5 點時，其在弟媳辛○○家門口
        被丁○○發現，當時丁○○坐在「阿偉」駕駛TOYOTA的
        車上，其上車後，丁○○交予其乙○○身分證影本、提
        貨單，要其代為領取包裹，並稱事成後，其欠丁○○1
        、2 萬元債務，可一筆勾消，若其不幫忙，則以後要跑
        遠一點，丁○○並告知領貨時，姓名隨便簽即可，其乃
        簽「陳進財」，「陳進財」是其杜撰的，並無此人（見
        本院卷第13、14、53、54頁），至於「阿偉」則是約
        30歲左右，在舞廳認識，住處、職業均不知悉（見本院
        卷第15頁）。
      (6)本院95年3 月29日審理時，被告丙○○就領取貨品之代
        價，又改稱：前開所稱抵債之代價，是其自己想的，丁○○根本未提到代價之事云云（見本院卷第111 頁）
        。
      (7)後於本院95年8 月16日審理時，另改稱：要其隨便簽1
        個名的人是「阿偉」云云（見本院卷第94頁）。
    ２被告丙○○之說詞，亦有諸多與客觀事實不符之處：被告
      丙○○於警、偵訊時之說詞，與通聯記錄所示顯有不符，
      業如前述，證人戊○○即表示其曾根據丙○○提供之線索
      追查丁○○是否涉案，因看不出丙○○、丁○○間有電話
      聯繫，所以在報告之備註上記載「顯見被告丙○○所述不
      足採信」（見本院卷第10、11頁）。再者，被告丙○○
      稱其與丁○○見面時，丁○○之髮型較庭訊時（長髮）略
      長云云（見本院卷第94頁），惟丁○○於94年9 月10日
      至法務部調查局時，乃係光頭，有法務部調查局桃園縣調
      查站95年8 月28日園10字第09500030930 號函暨檢送之照
      片2 張可證（見本院卷第4 至6 頁），所述亦有不符。
      此外，被告丙○○於案發前後，曾密集與0000000000號行
      動電話之持有人聯絡，被告丙○○並一度指稱該行動電話
      之持有人為「阿偉」，丁○○是透過阿偉與其聯絡云云，
      惟如所述，被告丙○○對0000000000行動電話之持有人，
      先後即有「阿偉」及甲○○之不同說詞，而本院向臺灣大
      哥大股份有限公司查詢結果，該行動電話之名義上之用戶
      為庚○○，有卷附該公司95年3 月17日法警09518955號函
      1 份可證（見本院卷第86頁），經比對庚○○之在監在
      押資料（見本院卷第114 頁），庚○○於案發時間，正
      在臺灣臺南監獄執行中，則當時與被告丙○○聯絡者，確
      非庚○○本人，而係另有其人，然本院進一步調取000000
      0000號行動電話案發前後之通聯紀錄（見本院卷第117
      至122 頁），核對該電話之通話對象及基地臺位置，顯示
      該電話並無與被告丁○○持有之0000000000、0000000000
      行動電話之有通話紀錄，且該電話之持有人與丁○○並未
      在同處出現，蓋各該電話基地臺位置並不相符，顯見丁○○並無與該電話持有者以電話聯絡或見面，據此可知，被
      告丙○○表示該電話使用者是「阿偉」，丁○○透過「阿
      偉」與其聯絡云云，並非事實。另證人A2證稱：「……『
      陳進財』我認識，他在作雜工、油漆工等工作。」、「我
      以前有看過丙○○、『陳進財』常常一起出入。」、「他
      們是從小到大的好朋友。」（見本院卷第167 頁），並
      稱「陳進財」的本名是陳光元（見本院卷第168 頁），
      則被告丙○○「陳進財」知名乃其杜撰之說詞，亦有隱瞞
      。被告丙○○上開所證是否可信，益徵可疑。
    ３被告丙○○雖表示其所稱有關丁○○之犯行，有證人己○○可以證明，惟經傳訊己○○結果，其僅證稱認識丁○○
      ，對於被告丙○○、丁○○間之事情並不清楚等語（見本
      院卷第81至86頁）。檢察官另以秘密證人之方式，聲請
      傳喚證人A1、A2，證人A1到庭證稱：曾從丙○○處得知，
      於94年4 、5 月左右，丁○○有以類似輪軸的東西私運海
      洛因入境臺灣，並由丙○○負責領毒品，其並與丙○○一
      起將海洛因交給丁○○云云（見本院卷第135 至137 頁
      ），惟證人A1親眼所見者，僅係丙○○交予某物品給丁○○而已，其餘所證，乃屬傳聞，是否真實，並非無疑。況
      且，證人A1所證，乃94年4 、5 月間之事，縱屬真實，亦
      應由檢察官另行偵查起訴，在丙○○前揭說詞有諸多瑕疵
      之情形下，尚難逕以之作為丁○○參與本案犯行之證明。
      至證人A1雖另證稱丙○○於94年9 月9 日領貨前曾告知A1
      ，丁○○要逼其去領貨，時間「就是在第2 次領貨前幾天
      他跟我說的，所以當天我們並沒有見面。」（見本院卷
      第139 頁）、「領貨前不會超過半個月左右。」（見本院
      卷第140 頁）云云，然依被告丙○○之說詞，其是94年
      9 月8 日即領貨前1 天，才由丁○○處得知要領貨品，則
      證人A1所證是否屬實，顯有疑義。至於證人A2，則明確證
      稱不認識丁○○（見本院卷第167 頁），是看報紙才知
      道丙○○去領東西（見本院卷第169 頁），雖表示聽「
      吳志文」說，丙○○好像欠了丁○○一筆2 、30萬元的錢
      ，是丁○○要丙○○去領的（見本院卷第169 頁）云云
      ，惟此究屬傳聞，不足據為不利被告丁○○之認定。
    ４另，被告丙○○表示乙○○身分證影本、提貨單均是被告
      丁○○所交付，然經本院就上開證物送請法務部調查局為
      指紋鑑定，鑑定結果乃：「提貨單上所採得之殘缺潛伏指
      紋、掌紋各壹枚與丙類（按：指丁○○）指紋、掌紋不同
      。」、「乙○○身分證正反面影本經寧海德林指紋採取法
      處理後，未發現有清晰可供比對之指紋。」，有法務部調
      查局95年3 月1 日調科貳字第09500083850 號鑑定通知書
      1 份在卷可稽（見本院卷第101 至103 頁），是鑑定結
      果，亦無法證明被告丁○○牽涉本案。
    ５檢察官聲請將被告丙○○、丁○○送請測謊，以明2 人所
      述何者為真，2 人均表同意。雖測謊之鑑定，倘鑑定人具
      備專業之知識技能，復事先獲得受測者同意，所測試之問
      題及其方法又具專業可靠性時，該測謊結果，非無證據能
      力，仍得供裁判之佐證（最高法院95年度臺上字第54號判
      決、95年度臺上字第70號判決參照），而本案先後送請法
      務部調查局、內政部警政署刑事警察局鑑定時，依函覆資
      料所示，本案之測謊符合上開形式要件，應有證據能力（
      按：內政部警政署刑事警察局為測謊時，雖未為激勵測試
      ，惟因：「測謊結果係以受測者於儀器測試當時之圖譜反
      應為研判依據……受測者之生理資料穩定且可解讀，即可
      分析。由於測謊測試有總圖譜反應時間之限制，也就是受
      測者受測時間越長，生理反應因習慣化作用而減低，所以
      在主測試之前是否使用激勵（數字）測試由測謊人員視受
      測人之情況及生理反應之穩定度而定，本案受測人丁○○
      生理反應穩定，經量化分析結果，分數亦超過可研判之標
      準，故本案在無使用激勵測試下，並不會影響測謊準確度
      ，有該局95年9 月5 日刑鑑字第0950127729號函可供參照
      ，見本院卷第16頁）。然依法務部調查局95年3 月9 日
      調科參字第09500098130 號測謊報告書所載：「丙○○稱
      ：(一)系案包裹是丁○○叫渠出面具領的；(二)領取包裹的身
      分證和領貨單是丁○○交給渠的。上述問題經測試均呈情
      緒波動反應，研判有說謊。」（見本院卷第80頁），同
      時表示「丁○○經數字測試，無法獲致明確生理反應模式
      ，不宜進行實案測試。」（見本院卷第80頁），本院再
      次就丁○○部分，送請內政部警政署刑事警察局鑑定，鑑
      定結果則為：「受測人丁○○於測前會談對本案否認唆使
      丙○○前往聯邦快遞公司桃園站領取夾藏海洛因毒品之快
      遞包裹，經測試結果，呈不實反應」，有內政部警政署刑
      事警察局95年8 月11日刑鑑字第0950120013號鑑定書在卷
      可稽（見本院卷第123 至134 頁），2 鑑定結果顯有矛
      盾。是就本案而言，上開鑑定報告不足據為有利或不利被
      告2 人之認定，亦即本案並未以上開測謊資料作為認定被
      告2 人有罪或無罪之依據。
（四）綜上所述，既無積極證據足以證明被告丁○○涉有上開犯
      行，依據前開說明，即應為有利被告丁○○之認定，而應
      為無罪之諭知。至被告丁○○雖一度請求勘驗其住處附近
      之監視錄影帶（惟於本院最後審判期日，被告丁○○及其
      辯護人已表示無其他證據請求調查，見本院卷第173 頁
      ），以證明其於95年9 月8 日並未離開住處，然因此調查
      並不影響上開結論，且依桃園縣政府警察局大園分局95年
      4 月21日園警分刑字第0954011479號函檢送之現場圖及現
      場照片1 份所示（見本院卷第126 至132 頁），如被告
      丁○○欲離去，非無其他途徑，兼之其非不得以其他方式
      離去（例如搭乘他人車輛），既不能絕對排除被告丁○○
      於斯時以他法離開住處，其此部分聲請，核無必要，附此
      說明。
據上論斷，應依刑事訴訟法第299 條第1 項前段、第301 條第1
項，毒品危害防制條例第4 條第1 項、第18條第1 項前段、第19
條第1 項前段，懲治走私條例第2 條第1 項、第11條，刑法第11
條前段、第2 條第1 項、第28條、第216 條、第210 條、第219
條、第37條第1 項，修正前刑法第55條，判決如主文。
本案經檢察官何治蕙到庭執行職務。
中　　華　　民　　國　　96　　年　　3 　　月　　1 　　日
                  刑事第十庭審判長法  官  江德民
                                  法　官　林家賢
                                  法　官　許炎灶
以上正本證明與原本無異。
如不服本判決，應於判決送達後10日內向本院提出上訴狀（應附
繕本），上訴於臺灣高等法院。
    　　　　　　　　　　　　　　　書記官　劉璟佳
中　　華　　民　　國　　96　　年　　3 　　月　　1 　　日
附論罪科刑依據之法條：毒品危害防制條例第4 條第1 項、懲治
走私條例第2 條第1 項，刑法第216 、210 條。
毒品危害防制條例第4條第1項
製造、運輸、販賣第一級毒品者，處死刑或無期徒刑；處無期徒
刑者，得併科新臺幣 1 千萬元以下罰金。
懲治走私條例第2條
私運管制物品進口、出口逾公告數額者，處7 年以下有期徒刑，
得併科新臺幣3 百萬元以下罰金。
前項之未遂犯罰之。
第 1 項所稱管制物品及其數額，由行政院公告之。
中華民國刑法第210 條（偽造變造私文書罪）
偽造、變造私文書，足以生損害於公眾或他人者，處5 年以下有
期徒刑。
中華民國刑法第216 條（行使偽造變造或登載不實之文書罪）
行使第210 條至第215 條之文書者，依偽造、變造文書或登載不
實事項或使登載不實事項之規定處斷。
附表1 ：
┌──┬────┬────────┬──────────────────────────┐
│編號│品    名│數            量│備                                                註│
├──┼────┼────────┼──────────────────────────┤
│ 01 │海洛因  │2 塊            │合計淨重695.62公克，純度44.87 ％，純質淨重312.12公│
│    │        │                │  克（法務部調查局94年10月13日調科壹字第080010126 號│
│    │        │                │  鑑定通知書參照，見第16230 號偵查卷第83 頁）。     │
│    │        │                │包裝第一級毒品海洛因最內層之塑膠袋，有極少許之毒品│
│    │        │                │  殘渣無法析離，該塑膠袋應併予沒收銷燬（法務部調查局│
│    │        │                │  95年8 月11日調科壹字第09500367410 號函參照，見本院│
│    │        │                │  卷第49、50頁）。                                │
└──┴────┴────────┴──────────────────────────┘
附表2 ：
┌──┬────┬────────┬──────────────────────────┐
│編號│品    名│數            量│備                                                註│
├──┼────┼────────┼──────────────────────────┤
│ 01 │毒品外包│1 份            │包含金屬軸承、黃色油紙、牛皮紙、內層塑膠袋（原有3 │
│    │裝      │                │  層，最內層之塑膠袋因有極少許之毒品殘渣無法析離，應│
│    │        │                │  併沒收銷燬，不在此沒收之列）等物。                │
│    │        │                │法務部調查局95年8 月11日調科壹字第09500367410 號函│
│    │        │                │  所載，該海洛因最外層另包有塑膠袋，惟依證人戊○○所│
│    │        │                │  證，此塑膠袋為事後所加，並非原包裝（見本院卷第11│
│    │        │                │  頁）。                                            │
└──┴────┴────────┴──────────────────────────┘
附表3 ：
┌──┬────┬────────┬──────────────────────────┐
│編號│品    名│數            量│備                                                註│
├──┼────┼────────┼──────────────────────────┤
│ 01 │偽造署押│1 枚            │聯邦快遞公司簽收紀錄（SIGNATURE RECORD）上偽造之「陳│
│    │        │                │進財」署押                                          │
└──┴────┴────────┴──────────────────────────┘
